【裁判字號】    92,易,1183
【裁判日期】    921215
【裁判案由】    詐欺
【裁判全文】
臺灣臺南地方法院刑事判決                        九十二年度易字第一一八三號
    聲  請  人  臺灣臺南地方法院檢察署檢察官
    被      告  乙○○
右列被告因詐欺案件，經檢察官聲請簡易判決處刑（九十二年度偵字第九八九一號）
，本院臺南簡易庭認不宜逕以簡易判決處刑，簽請改依通常程序審理，被告就被訴事
實為有罪之陳述，經本院裁定進行簡式審判程序，判決如左：
    主  文
乙○○以詐術得財產上不法之利益，處罰金伍仟元，如易服勞役，以佰元折算壹日
。緩刑年。
    事  實
一、乙○○意圖為自己不法之所有，於民國九十二年一月二十六日凌晨二時許，以其
    所持有之0000000000號行動電話聯絡甲○○，向甲○○謊稱其係「金
    庸群俠傳」網路線上遊戲高手「賈西亞」，可以幫助楊夢凡於電玩遊戲中練功，
    增加功力，致甲○○信以為真而將其向中華網龍股份有限公司（下稱中華網龍公
    司）所申購之遊戲帳號「ＧＮ00000000」及密碼「ＡＩＤＳ九九九」告
    知乙○○，乙○○旋於同日凌晨二時三十一分三十九秒至同日凌晨二時三十九分
    五十七秒間，在其位於臺南市○○街○段十二巷三二四號住處內，連線至「金庸
    群俠傳」線上遊戲伺服主機，使中華網龍公司提供該線上遊戲伺服主機予乙○○
    使用，並免予支付「金庸群俠傳」線上遊戲之對價。乙○○於進入網路「金庸群
    俠傳」虛擬實境遊戲後，以楊夢凡所扮演之「黑暗之光」之角色，接續將附表所
    示之具有一定財產上交易價值之虛擬裝備（市價約新臺幣二、三萬元，聲請書誤
    載為二、三千元）移轉至其所申請之「ＧＮ00000000」帳號內，足以生
    損害於甲○○（無故取得他人電磁紀錄罪部分未經告訴，詳後述）。嗣經甲○○
    於九十二年一月二十六日凌晨四時許上網時發現，乃報警循線查獲。
二、案經甲○○訴由高雄市政府警察局移送臺灣臺南地方法院檢察署檢察官聲請簡易
    判決處刑。
    理  由
一、右揭事實，業據被告乙○○於警詢及偵審中供承不諱，核與被害人甲○○指訴情
    節相符，並有中華網龍公司「金庸群俠傳」協查函附之玩家基本資料、線上遊戲
    歷程記錄表（ＬＯＧ，即稽核檔）一份、中華電信數據通信分公司查詢表二紙及
    戶籍資料四份在卷可資佐證。本件事證明確，被告犯行洵堪認定。
二、被告向甲○○佯稱其係「金庸群俠傳」網路線上遊戲高手「賈西亞」，可以幫助
    楊夢凡於電玩遊戲中練功，藉以取得被害人甲○○向中華網龍公司所申購之遊戲
    帳號及密碼，並持以連線至線上遊戲伺服主機，而使用甲○○所有之遊戲點數，
    其所為係犯刑法第三百三十九條第二項之詐欺得利罪（公訴人雖認被告係犯同法
    第三百三十九條第一項之詐欺取財罪，惟被害人僅係告知被告其所申購之帳號及
    密碼，並未現實交付財物予被告，核與詐欺取財規定之「將本人或第三人之物交
    付」要件未合，公訴人漏未斟酌此點而認係構成刑法第三百三十九條第一項之詐
    欺取財罪，容有未洽，起訴法條應予變更，附此敘明）。爰審酌被告智慮淺薄，
    貪圖私慾，詐騙網路連線遊戲之帳號及密碼，造成被害人損害，惟其所造成之損
    害尚微，對社會造成之危害甚輕，犯罪後坦承犯行，已將附表所示之虛擬裝備返
    還與被害人，頗具悔意，態度良好等一切情狀，併參酌檢察官科刑之意見，量處
    如主文所示之刑，並諭知易服勞役之折算標準。又被告前未曾受有期徒刑以上刑
    之宣告，有臺灣高等法院被告全國前案紀錄表一份在卷可憑，其一時短視，致罹
    刑典，經此偵審程序，當知所警惕，信無再犯之虞，本院認所宣告之刑，以暫不
    執行為適當，併諭知緩刑三年，以啟自新。另被告行為後，就被告聲請簡易判決
    處刑書所認具有牽連犯關係之刑法第三百二十三條、第三百二十條第一項之竊盜
    電磁記錄部分，業於九十二年六月二十五日修正公佈，同年月二十七日生效，將
    修正前之刑法第三百二十三條刪除電磁紀錄部分，而另增訂刑法第三百五十八條
    無故入侵電腦罪，及同法第三百五十九條保護電磁紀錄之規定，而依聲請簡易判
    決處刑書所載被告牽連之犯罪情節，於裁判時之新法，應係犯刑法第三百五十八
    條及同法第三百五十九條之罪。而關於牽連犯之新舊法比較，孰於行為人有利，
    應先就新刑法之目的方法各罪，定一法定刑較重之條文，再就舊刑法之目的方法
    各罪，定一法定刑較重之條文，然後再就此較重之新舊法條比較其輕重，以為適
    用之標準，最高法院八十八年度臺上字第三三一九號判決可資參照。本件若依行
    為時之舊法，經比較法定刑之輕重，係以刑法第三百三十九條第二項之詐欺得利
    罪較重，而應從一重之詐欺得利罪處斷。若依裁判時之新法，則因刑法修正後增
    訂第三百六十三條，規定第三百五十八條至第三百六十條之罪，須告訴乃論，而
    本件之告訴人甲○○已於偵查中表示不願告訴，即無牽連犯從一重之問題。從而
    倘依裁判時之新法，本件亦係依刑法第三百三十九條第二項之詐欺得利處斷，則
    無論適用行為時之舊法與裁判時之新法，均係依刑法第三百三十九條第二項之詐
    欺得利處斷，而刑法上之詐欺得利罪法律並未變更，本件就處斷之罪部分即無新
    舊法比較之問題，附此敘明。
三、聲請簡易判決處刑書意旨另以：被告乙○○以謊稱係「金庸群俠傳」網路線上遊
    戲高手「賈西亞」，可以幫其於電玩遊戲中練功之方法，獲取甲○○之帳號及密
    碼後，即利用該帳號及密碼於九十二年一月二十六日凌晨二時三十一分三十九秒
    至同日二時三十九分五十七秒，連線至中華網龍公司「金庸群俠傳」線上遊戲伺
    服主機，將楊夢凡在遊戲中所扮演之「黑暗之光」角色所持有之附表所示具有一
    定財產上交易價值之虛擬裝備，移轉至其所申請之「ＧＮ00000000」帳
    號內，因認被告另涉犯修正前刑法第三百二十三條、第三百二十條第一項之竊盜
    罪嫌云云。按告訴乃論之罪，告訴人於第一審辯論終結前得撤回其告訴，又告訴
    經撤回者，應諭知不受理之判決，刑事訴訟法第二百三十八條第一項、第三百零
    三條第三款分別定有明文。次按告訴權之行使、撤回固屬國家刑罰權得否發動，
    即刑事訴訟之訴追條件具備與否之刑事程序問題，雖程序應從新，惟某種行為是
    否應予犯罪化，抑或甚而應否劃歸屬告訴乃論之罪，因事涉國家刑罰權得有據以
    發動所依據之內容及其範圍之界定，乃具實體性質，就此層面而言，對某種犯罪
    行為是否得以發動國家刑罰權予以制裁，恆宥於該類型化之犯罪是否屬告訴乃論
    之罪，並受制於告訴權人是否行使告訴權或撤回告訴，準此，告訴權之行使、撤
    回與否，並非得以單純之程序問題視之，因而告訴乃論之修正，仍應認法律有變
    更，而有比較新舊法之適用（司法院（八九）廳刑一字第００八三七號函、八十
    八年司法院第四十六期司法業務研究會法律問題研討第十二則研究意見參照）。
    被告行為後，聲請簡易判決處刑書所認具有牽連犯關係之刑法第三百二十三條、
    第三百二十條第一項之竊盜電磁記錄部分，業於九十二年六月二十五日修正公佈
    ，同年月二十七日生效，依聲請書所載被告牽連之犯罪情節，於裁判時之新法，
    應係犯刑法第三百五十八條及同法第三百五十九條之罪，而前開之罪依增訂之同
    法第三百六十三條，須告訴乃論，已如前述。經新舊法比較結果，係以對國家刑
    罰之發動所做一定限制之規定，較有利於行為人，而應適用新法之規定。從而本
    件被告就此部分即應適用新增訂之刑法第三百五十八條及第三百五十九條，並屬
    於告訴乃論罪。茲據告訴人甲○○於九十二年七月十七日檢察事務官詢問時表明
    不願提出告訴，不再追究之意，有詢問筆錄一份在卷可稽（存於九十二年度發查
    字第一五七一號卷第九至十頁），依照前開說明，此部分本應為不受理之諭知，
    惟公訴意旨認此部分與前揭論罪科刑之詐欺罪間，有方法結果之牽連犯關係，屬
    裁判上一罪，爰不另為不受理判決之諭知。
據上論斷，應依刑事訴訟法第四百五十二條、第二百七十三條之一第一項、第二百九
十九條第一項前段、第三百條，刑法第二條第一項前段、第三百三十九條第二項、第
四十二條第二項、第七十四條第一款，罰金罰鍰提高標準條例第一條前段、第二條，
判決如主文。
本案經檢察官丙○○到庭執行職務。
中    華    民    國      九十二    年      十二      月      十五      日
                              臺灣臺南地方法院刑事第五庭
                                      法  官  林佩儒
右正本證明與原本無異。
如不服本判決，應於判決送達後十日內向本院提出上訴狀( 應附繕本 )。
                                      書記官  廖文靜
中    華    民    國     九十二    年        十二      月      十九     日
附錄本案論罪科刑法條全文：
刑法第三百三十九條第二項：以前項方法得財產上不法之利益或使第三人得之者，亦
                          同。
附表：
┌──┬──────┬───┬──┬──────┬───┐
│編號│物品名稱    │數量  │編號│物品名稱    │數量  │
├──┼──────┼───┼──┼──────┼───┤
│一  │負重袋      │一    │二  │粹雪帶      │一    │
├──┼──────┼───┼──┼──────┼───┤
│三  │強化殺神盔  │一    │四  │強化烈地靴  │一    │
├──┼──────┼───┼──┼──────┼───┤
│五  │狂暴丹      │五    │六  │萬劫指      │一    │
├──┼──────┼───┼──┼──────┼───┤
│七  │霸王護手    │一    │八  │霹靂腰包    │二    │
├──┼──────┼───┼──┼──────┼───┤
│九  │替身娃娃    │二一  │十  │紫鳳護手    │二    │
├──┼──────┼───┼──┼──────┼───┤
│十一│頭極明符    │一    │十二│黃金針線包  │一    │
├──┼──────┼───┼──┼──────┼───┤
│十三│狂暴丹      │九    │十四│鐵甲丸      │十七  │
├──┼──────┼───┼──┼──────┼───┤
│十五│生生造化丹  │十八  │十六│脫胎換骨丹  │一    │
├──┼──────┼───┼──┼──────┼───┤
│十七│玄鐵        │三三  │十八│玄鐵礦      │十九  │
├──┼──────┼───┼──┼──────┼───┤
│十九│玄冰離火晶  │一    │二十│美夢成真卷  │七    │
├──┼──────┼───┼──┼──────┼───┤
│二一│五行人絲綢緞│十六  │    │            ││
└──┴──────┴───┴──┴──────┴───┘


司法院資訊處製作；財團法人民間司法改革基金會備份。
